臺灣臺中地方法院民事判決
110年度中簡字第2825號
原      告  安泰商業銀行股份有限公司
                      設臺北市○○區○○路○段0號00、00、00樓
法定代理人  丁予康  
訴訟代理人  蔡宗哲  
被      告  江秀卿即江亦璿即江翊萱


上列當事人間請求給付簽帳卡消費款事件，本院於民國110年11
月17日言詞辯論終結，判決如下：
    主      文
被告應給付原告新臺幣278,767元，及其中新臺幣77,087元自民
國110年6月3日起至清償日止，按週年利率15％計算之利息。
訴訟費用由被告負擔。
本判決得假執行。
    事實及理由
一、原告主張：被告於民國89年5月15日向原告申請信用卡使用
    ，經原告核發後，被告即得持卡向特約店記帳消費，惟被告
    應於當期繳款截止日前向原告清償，或以循環信用方式繳付
    最低應繳金額，逾期則應自各筆帳款入帳日起，以年息19.7
    1％計息（又依銀行法第47條之1規定，自104年9月1日起之遲
    延利息，改依年息15％計算）按日計算至該筆帳款結清之日
    止（元以下四捨五入），且被告若未依約繳款，即喪失期限
    利益，應即清償全部借款。詎被告持卡消費後計算至110年6
    月2日止，尚積欠原告新臺幣（下同）278,767元（含本金77
    ,087元及利息201,680元），爰依信用卡契約之法律關係提
    起本件訴訟。並聲明：如主文第1項所示。
二、被告則以：對原告請本金部分沒有意見，但利息部分金額太
    多，被告無力清償，但沒有法律上之抗辯事由，只是現實上
    被告沒有辦法還款，也願意與原告協商等語在卷。
三、原告主張之上開事實，業據原告提出信用卡申請書、約定條
    款、欠繳明細清單等件為證，且為被告所不爭執，被告雖以
    前揭情詞抗辯，並請求與原告協議，惟旣未經原告同意，自
    不得以無力清償為由而拒絕清償。本院審酌原告提出之前揭
    證據，堪認原告主張屬實；從而，原告依信用卡契約之法律
    關係，請求被告給付如主文第1項所示之金額及利息，即屬
    有據，應予准許。
四、本件係適用簡易程序所為被告敗訴之判決，依民事訴訟法第
    第436條第2項、第389條第1項第3款規定，應依職權宣告假
    執行。
五、本件事證已臻明確，兩造其餘攻擊防禦方法及證據，核與判
    決之結果不生影響，爰不一一論列，併此敘明。
六、訴訟費用負擔之依據：民事訴訟法第78條。
中　　華　　民　　國 　110　　年　　11　  月　　24    日
                  臺灣臺中地方法院臺中簡易庭
                                  法　官　林士傑
以上為正本，係照原本作成。
如不服本判決，應於送達後20日內，向本院提出上訴狀並表明上
訴理由，如於本判決宣示後送達前提起上訴者，應於判決送達後
20日內補提上訴理由書（須附繕本）。如委任律師提起上訴者，
應一併繳納上訴審裁判費。
中　　華　　民　　國 　110　　年　　11　  月　　24    日
                                  書記官　楊均謙